臺灣高等法院高雄分院刑事裁定　　　　　 96年度抗字第409號
抗告人即　甲○○
受 刑 人
上列抗告人因聲請減刑案件，不服臺灣高雄地方法院中華民國96
年10月4 日裁定（96年度聲減字第5599號），提起抗告，本院裁
定如下：
    主  文
抗告駁回。
    理  由
一、本件抗告意旨略以：抗告人因涉犯業務侵占罪，經臺灣高雄
    地方法院96年易緝字第69號判處有期徒刑1 年2 月確定，依
    中華民國96年罪犯減刑條例第8 條、第16條規定向最後審理
    事實之法院聲請減刑裁定，並請准予裁定得易科罰金。按抗
    告人就本案，已於96年5 月8 日至6 月8 日羈押1 個月，可
    以折抵刑期，則減刑後為7 個月，而以受羈押1 個月之折抵
    後，僅剩6 個月，故請准易科罰金。又因抗告人患有多年糖
    尿病、高血脂等病症，須追蹤治療，且家中有年邁母親及妻
    小，須抗告人照顧及扶養，故請求撤銷原更正裁定云云。
二、經查，抗告人於犯罪時之刑法第41條第1 項前段規定「犯最
    重本刑為3年以下有期徒刑以下之刑之罪，而受6個月以下有
    期徒刑或拘役之宣告，因身體、教育、職業、家庭之關係或
    其他正當事由，執行顯有困難者，得以1元以上3元以下折算
    1 日，易科罰金」，或抗告人於裁判時（95年7月1日修正公
    布施行）之刑法第41條第1項前段則規定「犯最重本刑為5年
    以下有期徒刑以下之刑之罪，而受6 個月以下有期徒刑或拘
    役之宣告者，得以新臺幣1,000元、2,000元或3,000元折算1
    日，易科罰金」，不論修正前或修正後之刑法第41條第1 項
    前段，對於易科罰金之要件，均規定「受6 個月以下有期徒
    刑或拘役之宣告者」，始足以當之。而本件抗告人因犯刑法
    第56條、第336條第2項之連續業務侵占罪，經原審法院以96
    年度易緝字第69號判處有期徒刑1年2月確定，嗣經原審法院
    減刑為有期徒刑7 月，依上開說明，抗告人減刑後所處有期
    徒刑7月，自不符合易科罰金之要件。
三、又刑事判決文字，顯係誤寫，而不影響於全案情節與判決之
    本旨者，參照民事訴訟法第232 條規定，原審法院得以裁定
    更正之，業經司法院大法官會議釋字第43號解釋在案。本件
    裁定之原本及其正本主文欄雖記載：「甲○○所犯業務侵占
    罪，減為有期徒刑柒月，如易科罰金，以銀元參佰元即新臺
    幣玖佰元折算壹日」，理由欄第二項記載「，修正前刑法第
    41 條 第1 項前段，修正前罰金罰鍰提高標準條例第2 條 (
    現已刪除)， 現行法規所定貨幣單位折算新臺幣條例第2 條
    」，此有原裁定在卷可參。惟按，本件原判決宣告之刑為有
    期徒刑1 年2 月，經依中華民國96年罪犯減刑條例第2 條第
    1 項第3 款之規定，減其刑期二分之一後，應減為有期徒刑
    7 月。而同條例第9 條規定，犯最重本刑為5 年以下有期徒
    刑以下之刑之罪，依本條例規定減為6 月以下有期徒刑、拘
    役者，應於為減刑裁判時，併諭知易科罰金折算標準。是受
    刑人所犯為最重本刑為5 年以下有期徒刑以下之刑之罪，依
    中華民國96年罪犯減刑條例之規定減刑之後，並未減為6 月
    以下有期徒刑，自不得於減刑裁判時，併諭知易科罰金折算
    標準。本件原裁定之原本及其正本主文欄記載「如易科罰金
    ，以銀元參佰元即新臺幣玖佰元折算壹日」，及理由欄第二
    項記載「修正前刑法第41條第1 項前段，修正前罰金罰鍰提
    高標準條例第2 條 (現已刪除)， 現行法規所定貨幣單位折
    算新臺幣條例第2 條」等語，顯係誤寫，且經原審於96年10
    月4 日將原裁定之原本及其正本主文欄「如易科罰金，以銀
    元參佰元即新臺幣玖佰元折算壹日」之記載，及理由欄第二
    項「修正前刑法第41條第1 項前段，修正前罰金罰鍰提高標
    準條例第2 條 (現已刪除)， 現行法規所定貨幣單位折算新
    臺幣條例第2 條」之記載均予刪除，有該裁定在卷足憑。該
    裁定既經依法更正，自不構成撤銷之理由。至抗告人主張其
    於裁判確定前已遭羈押之日數足可折抵云云，然羈押日數折
    抵與否，乃係檢察官將來指揮執行時應扣除之問題，抗告意
    旨所指顯有誤會。是抗告人提起抗告，指摘原裁定不當，為
    無理由，應予駁回。
據上論結，應依刑事訴訟法第412 條，裁定如主文。
中　　華　　民　　國　　96　　年　　11　　月　23　　日
                  刑事第七庭    審判長法  官   莊飛宗
                                      法  官   邱明弘
                                      法  官   黃憲文
以上正本證明與原本無異。
不得再抗告。
中　　華　　民　　國　　96　　年　　11　　月　23　　日
                                      書記官   施耀程
